臺灣高等法院臺中分院刑事判決　　　 100年度上易字第1464號
上　訴　人
即　被　告　劉志偉
上列上訴人即被告因竊盜案件，不服臺灣臺中地方法院100年度
易字第2842號中華民國100年10月11日第一審判決（起訴案號：
臺灣臺中地方法院檢察署100年度偵字第16640號），提起上訴，
本院判決如下：
    主  文
上訴駁回。
    理  由
一、依刑事訴訟法第350條、第361條、第362條、第367條規定，
    不服地方法院之第一審判決而上訴者，須提出上訴書狀，並
    應敘述具體理由，為上訴必備之程式；其所提出之書狀未敘
    述上訴理由，或僅曾以言詞陳述上訴理由者，均應於上訴期
    間屆滿後20日內補提理由書於第一審法院。第一審法院經形
    式審查，認逾期未補提上訴理由者，應定期間先命補正；逾
    期未補正者，為上訴不合法律上之程式，應以裁定駁回。倘
    已提出上訴理由，但所提非屬具體理由者，則由第二審法院
    以上訴不合法律上之程式，判決駁回。而所謂具體理由，必
    係依據卷內既有訴訟資料或提出新事證，指摘或表明第一審
    判決有何採證認事、用法或量刑等足以影響判決本旨之不當
    或違法，而構成應予撤銷之具體事由，始克當之（例如：依
    憑證據法則具體指出所採證據何以不具證據能力，或依憑卷
    證資料，明確指出所為證據證明力之判斷如何違背經驗、論
    理法則）；倘僅泛言原判決認定事實錯誤、違背法令、量刑
    失之過重或輕縱，而未依上揭意旨指出具體事由，或形式上
    雖已指出具體事由，然該事由縱使屬實，亦不足以認為原判
    決有何不當或違法者（例如：對不具有調查必要性之證據，
    法院未依聲請調查亦未說明理由，或援用證據不當，但除去
    該證據仍應為同一事實之認定），皆難謂係具體理由，俾與
    第二審上訴制度旨在請求第二審法院撤銷、變更第一審不當
    或違法之判決，以實現個案救濟之立法目的相契合，並節制
    濫行上訴（最高法院97年度台上字第892號判決要旨參照）
    。又理由是否具體，則屬第二審法院審查之範圍，不在命補
    正之列，亦即上訴書狀已記載理由，並有具體之敘述時，其
    上訴既屬合法，第二審法院固應就其理由之是否可取，為實
    體之審理及判斷；如認其上訴書狀雖記載理由，但並未具體
    敘述時，則無須再命補正，可逕認其上訴不合法，以判決駁
    回之（最高法院97年度台上字第4475號判決要旨參照）。
二、本件上訴人即被告劉志偉（下稱被告）不服臺灣臺中地方法
    院第一審判決而提起上訴，其上訴意旨係以：科刑時須審酌
    刑法第57條所列事項，且於理由內記載量刑標準，使被告了
    解。被告於警詢及偵審中均坦承犯行，足見尚有悔意，已足
    收警惕矯治之效果，而改正竊盜之有效方法，在於提供適當
    之更生保護就業機會、輔導、社會扶助等。被告因對於法律
    認知守法觀念尚有不足，又於偵審中坦認犯行，態度尚可，
    動機單純、手段和平等情，是原判決量刑過重，爰請從量刑
    等語。
三、經查：
  (一)原審判決認定之犯罪事實（即被告10次竊盜犯行），業據被
    告坦承不諱，核與證人即共犯葉俊傑、劉昆洲於警詢時證述
    共同行竊之情節相符，並經證人即臺電公司員工宋樹泓、證
    人王添榮於警詢時證述明確，復有相片、蒐證照片、電力（
    訊）線路失竊現場調查報告表、臺中區營業處電力（訊）線
    被竊經過及復舊情形報告表、臺灣電力公司外線設計圖、贓
    物領據保管單、臺電公司電纜線遭竊案失竊位置圖、現場勘
    察報告等件在卷可稽，另有扣案如原判決附表二編號1至8所
    示之物可資佐證，是被告之自白核與事實相符，應堪採信。
  (二)原審判決量刑業已審酌被告係累犯，另審酌被告：「正值青
    壯，不思循正途以獲取個人所需，任意竊取他人財物，且竟
    竊取公用之臺電公司所有之電纜線，影響用電人之安全，造
    成民眾生活不便及臺電公司之正常營運，耗費數倍費用修復
    ，所為實值非難，且其曾有多次毒品、竊盜之犯罪前科，素
    行不佳，此有臺灣高等法院被告前案紀錄表1份在卷可考，
    仍不知警惕而再犯本案，顯然欠缺法紀觀念及自我控制能力
    ，兼衡其所竊得之財物價值、犯罪之動機、目的、手段、犯
    後坦承犯行之態度及公訴人具體求刑之意見等一切情狀，分
    別量處如主文所示之刑（如原判決附表一所示），並定其應
    執行之刑（即有期徒刑2年6月）」。是原審就被告上開竊盜
    犯行，業已審酌被告犯後坦承犯行及刑法第57條所列其他事
    項，而分別量處被告如原判決附表一所示之刑，並定應執行
    有期徒刑2年6月，核無量刑過重之情形。
  (三)本院依形式上觀察認原審判決認事用法並無違法或不當之處
    ，量刑亦屬妥適，被告復未依據卷內既有訴訟資料提出新事
    證，指摘或表明原審判決有何採證認事、用法或量刑等足以
    影響判決本旨之不當或違法，而構成應予撤銷之具體事由，
    自非屬得上訴第二審之具體理由。依上揭法律規定及判決意
    旨，被告提起之第二審上訴不合法律上程式，爰不經言詞辯
    論，判決駁回上訴。
據上論斷，應依刑事訴訟法第367條前段、第372條，判決如主文
。
中    華    民    國   100    年    11    月    17    日
            刑事第十二庭  審判長法  官  康  應  龍
                                法  官  張  靜  琪
                                法  官  王  國  棟
以上正本證明與原本無異。
不得上訴。
                                書記官  廖  昭  容
中    華    民    國   100    年    11    月    17    日